臺灣臺北地方法院民事裁定
111年度北補字第2602號
原      告  謝興  

訴訟代理人  林欣諺律師
上列原告與被告張吉才間請求修復漏水等事件，本院裁定如下：
    主  文
原告應於本裁定送達後十日內，具狀查報訴之聲明第一項請求被
告應將門牌號碼臺北市○○區○○○路○段○○○巷○弄○○號三樓房屋修繕
至不漏水之價額，如未查報上開事項，則以新臺幣壹佰陸拾伍萬
元計算，並加計新臺幣貳拾伍萬壹仟伍佰元後，按民事訴訟法第
七十七條之十三所定費率計算補繳本件裁判費，逾期未補（繳）
，即駁回其訴。
    理    由
一、按因財產權而起訴，應繳納裁判費，此為法定必備之程式，
    民事訴訟法第77條之13定有明文。次按核定訴訟標的之價額
    ，以起訴時之交易價額為準；無交易價額者，以原告就訴訟
    標的所有之利益為準；以一訴主張數項標的者，其價額合併
    計算之，民事訴訟法第77條之1第1、2項、第77條之2第1項
    前段分別定有明文。又按原告之訴，有民事訴訟法第249條
    第1項所列各款情形之一，依其情形可以補正，審判長應定
    期間命其補正，逾期未補正，應以裁定駁回之；前開規定於
    簡易訴訟程序準用之，同法第249條第1項但書、第436條第2
    項亦有明文。
二、經查，原告起訴請求㈠被告應將門牌號碼為臺北市○○區○○○路
    0段000巷0弄00號3樓房屋（下稱系爭房屋）陽台及相鄰接區
    域之漏水區域加以修繕，確定不再漏水至原告所有2樓房屋
    為止或若被告不修繕漏水，應容忍原告進入修繕，並負擔修
    繕費用；㈡被告應給付原告新臺幣（下同）251,500元，及自
    起訴狀繕本送達翌日起至清償日止，按週年利率5％計算之利
    息等語。核上開訴之聲明㈠部分，應以原告所受利益或修繕
    漏水之預估費用核定之，惟原告未陳報其所受利益或系爭房
    屋修繕所需費用，致本院無法計算本件訴訟標的價額。茲命
    原告應於收受本裁定送達10日內具狀查報前述費用，並提出
    相關資料（如鑑定報告或估價單等）；如未查報，參酌民事
    訴訟法第77條之12規定，就訴之聲明㈠部分以不得上訴第三
    審之最高利益額數即165萬元核定之，再加計訴之聲明㈡請求
    損害賠償共251,500元後，並依民事訴訟法第77條之13所定
    費率計算裁判費，補繳第一審裁判費。逾期未補（繳）者，
    即駁回原告之訴，特此裁定。　　
三、依民事訴訟法第249條第1項但書，裁定如主文。
中　　華　　民　　國　　111 　年　　12　　月　　14　　日
                  臺北簡易庭  法  官  陳仁傑
以上正本係照原本作成。
如不服本裁定關於核定訴訟標的價額部分，應於裁定送達後10日
內向本院提出抗告狀，並繳納抗告費新臺幣1,000元；其餘關於
命補繳裁判費部分，不得抗告。
中　　華　　民　　國　　111 　年　　12　　月　　14　　日
                              書記官　黃進傑